【裁判字號】    92,上易,1116
【裁判日期】    920904
【裁判案由】    妨害家庭
【裁判全文】
臺灣高等法院臺中分院刑事判決                  九十二年度上易字第一一一六號
    上  訴  人  臺灣臺中地方法院檢察署檢察官
    上  訴  人
    即  被  告  乙○○
    選任辯護人  吳瑞堯律師
                許蕙寶律師
    上  訴  人
    即  被  告  丙○○
右上訴人因被告等妨害家庭案件，不服臺灣臺中地方法院九十二年度易字第八八七號
，中華民國九十二年五月六日第一審判決（起訴案號：臺灣臺中地方法院檢察署九十
一年度偵字第一一三九二號），提起上訴，本院判決如左：
      主      文
上訴駁回。
      事實及理由
一、本案經本院審理結果，認第一審判決認事用法及量刑均無不當，應予維持，並引
    用第一審判決書記載之事實、證據及理由（如附件）。
二、上訴人即被告乙○○上訴意旨雖以：(一)被告丙○○於警訊中已明白供稱與乙○○
    係於八十九年八月間，在臺中市○○路○段三０一巷十一號四樓同居，告訴人亦
    指稱於八十九年八月間曾發現被告二人租屋同居之事實，而向警方報過案，惟顧
    及全面，始作罷等語，另丙○○於九十一年二月七日發存證信函予乙○○，亦記
    載乙○○係於八十九年八月間起，因丙○○工作返回娘家，始藉故與之親近等語
    。乃原判決竟認定被告二人係自八十九年六月間起，租屋同居並陸續發生性關係
    ，顯與事實不符；而告訴人於八十九年八月間既已知悉被告二人同居之事實，卻
    於報案後作罷，已有宥恕或同意之情形，乃原判決就八十九年八月以前之犯罪，
    仍依告訴人之告訴，併予審酌，亦有未當。(二)、被告乙○○之妻於原審審理中已
    證稱乙○○僅係幫助丙○○租房屋，無不正常關係；另房東江佩珊亦證稱房租均
    由丙○○繳納，收租多在晚上，僅見丙○○，未見乙○○；且丙○○自承經常帶
    小孩到其租處，則理當見過乙○○在場，此可傳訊丙○○之小孩即可查明；又告
    訴人既已知悉丙○○租住處，且曾帶小孩交予丙○○，焉有未前往察看之可能，
    被告乙○○豈敢如此大膽，仍與丙○○同居﹖再者，苟被告二人確有同居之事實
    ，乙○○要給付四十萬元（二十萬元二次）生活費，何需以匯款方式支付，而不
    當面交付﹖由此均足證被告二人並無同居之事實。然查本件警訊時，距被告丙○
    ○供稱其與被告乙○○開始復交，乃至同居時，已逾一年半以上，其乍然受訊，
    就同居之始期，不免記憶模糊；而參之丙○○於偵訊中供述係自八十九年六、七
    月間開始同居，核與告訴人指訴丙○○係自八十九年六月間離家，時間上大致相
    符。又告訴人於警訊中指稱迄八十九年八月間始發現被告二人有租屋同居之事實
    ，若再加上其尋找之相當時間，研判被告二人自八十九年六月間開始同居，與常
    理並不相違。至以上開丙○○名義所發存證信函，經提示予丙○○辨認，其供稱
    乃因其墮胎後，返回娘家休養，請其母代為發函，要求乙○○負起責任，事後始
    看到該函內容等語，則其內容顯係丙○○之母依據丙○○所告知予以記載，其就
    二人同居時間之述，亦難免無法正確無訛，自不能以此遽認被告二人乃自八十
    九年八月間始租屋同居。反而，依該函所內容觀之，尤足佐證被告二人確曾有
    通姦、相姦之犯行，否則丙○○焉有輕易自曝於己不利之行為之可能﹖又告訴人
    於本院陳稱其於警訊所稱八十九年八月間曾報案，實係因多日尋找被告丙○○，
    偶然發現其用車，始打電話一一０報案，後來又向該受理報案單位表示算了等語
    ，依其陳述內容，其當時顯然無確切證據足認被告二人有通姦、相姦之犯行，何
    來宥恕或同意之可言﹖再者，男女同居，除非雙方均無固定職業，否則斷無隨時
    同處一室之可能，而就同居男女之各自配偶而言，通常不可能由同居之當事人處
    告知該事由，故被告乙○○之妻於原審所證，就本件被告等之觸法犯嫌，實難認
    有何澄清作用。而房東江佩珊偶然前往收租時未見被告乙○○，亦不能證明被告
    二人無同居之事實。至丙○○之小孩，雖曾偶爾由丙○○接往同住，惟丙○○已
    供稱其有接小孩同住時，均會事先告知被告乙○○迴避，則該小孩如何得見被告
    二人同居之事實。另被告乙○○所匯款予丙○○之二筆二十萬元款項，被告二人
    就其用途各執一詞，然衡以該款項數目非小，為免現金存提麻煩，一般人確常有
    以匯款方式以代現金交付，再於需用時分次小額提領，故被告丙○○供稱係乙○
    ○為支付生活費而匯款，於常情亦難認有何違背。綜上所述，被告乙○○前開陳
    詞否認犯行，難認有理由。臺灣臺中地方法院檢察署檢察官上訴意旨援引告訴人
    請求上訴理由狀，就原審判決已詳予明之理由，及對被告之量刑，泛指為不當
    ，亦無理由，均應予駁回。另被告丙○○係於九十二年五月十六日接獲原審判決
    正本，有送達證書在卷可稽，乃竟遲至同年五月二十七日始具狀提起上訴，已逾
    十日之上訴期間，其上訴不合法，亦應併予駁回。
三、據上論斷，應依刑事訴訟法第三百七十三條、第三百六十七條前段、第三百六十
    八條，判決如主文。
本案經檢察官甲○○到庭執行職務。
中      華      民      國    九十二    年      九      月      四      日
                                    臺灣高等法院臺中分院刑事第六庭
                                          審判長法  官  李  文  雄
                                                法  官  陳  嘉  雄
                                                法  官  邱  顯  祥
右正本證明與原本無異。
不得上訴。
                                                書記官  陳  桂  芬
中      華      民      國      九十二   年       九      月     五     日
                                                                        Ｉ


司法院資訊處製作；財團法人民間司法改革基金會備份。
